【裁判字號】    89,訴,831
【裁判日期】    891019
【裁判案由】    給付借款
【裁判全文】
臺灣嘉義地方法院民事判決  八十九年度訴字第八三一號
    原      告  華南商業銀行股份有限公司
    法定代理人  丙○○
    送達代收人  甲○○
    被      告  乙○○即李明.
                              .
    被      告  丁○○      住台北市○○區○○里○○街七七號四樓
右當事人間請求給付借款事件，本院判決如左：
    主    文
被告應連帶給付原告新台幣伍拾伍萬伍仟玖佰拾玖元，及自民國八十八年九月二十
四日起至清償日止，按年息百分之八‧八計算之利息，並自民國八十八年十月二十五
日起至民國八十九年四月二十四日止，按上開利率百分之十，自民國八十九年四月二
十五日起至清償日止，按上開利率百分之二十計算之違約金。
訴訟費用由被告連帶負擔。
本判決得假執行。
    事    實
甲、原告方面：
  一、聲明：除假執行擔保金額外，如主文所示。
  二、陳述：被告乙○○（即李明潔）於民國八十六年六月二十七日邀同被告丁○○
      為連帶保證人，向原告借用新台幣（下同）壹佰壹拾陸萬元，約定利息按原告
      銀行基本放款利率加碼年率百分之一‧二七五，借款日為年率百分之八‧八，
      逾期清償在六個月以內者，按上開利率百分之十計付，逾期超過六個月者，按
      約定利率之百分之二十加計違約金。依約被告乙○○應每月付本息，詎被告乙
      ○○八十六年七月二十六日止即未再繳本息，依約巳喪失期限利益，視為全部
      到期，應付清償之責，迭經催討仍未獲清償，原告遂就其所提供之擔保物向本
      院執行處聲請強制執行，並已實行分配完畢，惟受償金額僅八十六萬一千九百
      七十四元，尚有如聲明之金額迄未受償，為此依法提起本訴。
  三、證據：提出消費者貸款契約乙紙、本院民事執行處嘉院松民毅字第三一一四號
      通知、分配表乙紙（以上均影本）、戶籍謄本乙份為證。
乙、被告方面：聲明及陳述均認諾原告之請求。
丙、本院依職權調取本院八十七年度執字第三一一四號民事執行卷。
    理      由
一、被告二人之住所雖均非在本院轄區，惟依兩造消費者貸款契約書第十三條約定，
    因本件借款契約涉訟時，合意由本院第一審管轄法院，從而按之民事訴訟法第二
    十四條之規定，本院自有管轄權，合先敘明。
二、按當事人於言詞辯論時為訴訟標的之認諾者，應本於其認諾為該當事人敗訴之判
    決，民事訴訟法第三百八十四條定有明文，本件原告主張其對被告有五十五萬五
    千九三十九元借款請求權存在，被告二人有連帶給付義務等語，被告二人則於八
    十九年十月十六日言詞辯論期日對原告上開訴訟標的為認諾，則依前開說明，本
    院自應本於被告認諾而為被告敗訴之判決，從而，原告請求被告連帶給付其如主
    文第一項所示之本金、利息及違約金，核屬正當，應予准許。
三、又本於被告認諾所為之判決，法院應依職權宣告假執行，民事訴訟法第三百八十
    九條第一項第一款定有明文，本件就被告二人既係本於其認諾而為敗訴之判決，
    爰依職權宣告假執行。
四、據上論結，原告之訴為有理由，依民事訴訟法第三百八十四條、第三百八十九條
    第一項第一款、第七十八條、第八十五條第二項，判決如主文。
中      華      民      國    八十九    年      十      月     十九     日
~B臺灣嘉義地方法院民事第二庭
~B    法  官  李文輝
右為正本係照原本作成
如對本判決上訴須於判決送達後廿日內向本院提出上訴狀
中      華      民      國    八十九    年      十      月     二十五   日
~B    書記官  楊福源


司法院資訊處製作；財團法人民間司法改革基金會備份。
